臺灣花蓮地方法院民事裁定
111年度聲字第13號
聲  請  人  謝玉玲  


相  對  人  王訪賢  

上列當事人間聲請停止執行事件，本院裁定如下：
    主  文
聲請駁回。
    理  由
一、按強制執行程序開始後，除法律另有規定外，不停止執行；
    又有回復原狀之聲請，或提起再審或異議之訴，或對於和解
    為繼續審判之請求，或提起宣告調解無效之訴、撤銷調解之
    訴，或對於許可強制執行之裁定提起抗告時，法院因必要情
    形或依聲請定相當並確實之擔保，得為停止強制執行之裁定
    ，強制執行法第18條第1項、第2項分別定有明文。可知強制
    執行以不停止執行為原則，於前法條第2項例外情形始得停
    止執行。又此所謂「許可強制執行之裁定」者，係指假扣押
    、假處分等保全程序裁定「以外」其他經法院許可其強制執
    行之非訟裁定而言，例如強制執行法第4條第1項第5款、票
    據法第123條等是(最高法院87年度台抗字第427號裁定意旨
    參照)，即係指得以開啟強制執行程序之非訟裁定而言，並
    非指強制執行程序進行中執行法院所為之裁定。
二、聲請意旨略以：相對人執本院111年度司全字第9號假扣押裁
    定（下稱系爭假扣押裁定)為執行名義，聲請本院就聲請人
    所有之不動產及存款為強制執行，經本院以111年度司執全
    字第5號假扣押強制執行程序受理之。本件執行事件查封之
    財產一旦拍賣，勢難回復原狀，且相對人似已以同一事件重
    複提出假扣押，爰聲請於判決確定前停止強制執行程序等語
    。
三、經查，強制執行法第18條之「許可強制執行之裁定」，並不
    包括假扣押之保全程序裁定在內，已如前述，是原告本件聲
    請停止執行，自與該條第2項聲請停止執行之要件未合，難
    認合法。況系爭假扣押裁定主文第2項已宣告聲請人以新臺
    幣（下同）1,800,000元為相對人預供擔保後，得免為或撤
    銷假扣押，故聲請人逕依該裁定提供擔保即可停止假扣押之
    執行程序，並無聲請停止執行之必要。至聲請人主張相對人
    似已以同一事件重複聲請假扣押云云，惟假扣押為保全程序
    之一種，並未審認債權人對於債務人之本案請求是否確實存
    在，自不受「一事不再理」之限制。綜上，本件聲請人並無
    強制執行法第18條第2項所定得為停止強制執行之事由，其
    逕為停止強制執行之聲請，於法不合，為無理由，應予駁回
    。
四、據上論結，本件聲請為無理由，爰裁定如主文。　　　　
中　　華　　民　　國　　111 　年　　4 　　月　　8 　　日
  　　　　　　　  民事第一庭  法  官  李立青 
以上正本證明與原本無異。
如不服本裁定，應於裁定正本送達後10日內向本院提出抗告狀（
須按他造之人數附繕本），並繳納抗告費新臺幣1,000元。　　
中　　華　　民　　國　　111 　年　　4 　　月　　8 　　日
                              書記官  洪美雪